【裁判字號】    99,台上,4177
【裁判日期】    990702
【裁判案由】    違反槍砲彈藥刀械管制條例
【裁判全文】
最高法院刑事判決            九十九年度台上字第四一七七號
上  訴  人  甲○○
上列上訴人因違反槍砲彈藥刀械管制條例案件，不服台灣高等法
院中華民國九十九年四月二十一日第二審判決 （九十九年度上訴
字第五六一號，起訴案號：台灣板橋地方法院檢察署九十八年度
偵字第七八七六號），提起上訴，本院判決如下：
    主  文
上訴駁回。
    理  由
按刑事訴訟法第三百七十七條規定，上訴於第三審法院，非以判
決違背法令為理由，不得為之。是提起第三審上訴，應以原判決
違背法令為理由，係屬法定要件。如果上訴理由書狀並未依據卷
內訴訟資料，具體指摘原判決不適用何種法則或如何適用不當，
或所指摘原判決違背法令情事，顯與法律規定得為第三審上訴理
由之違法情形，不相適合時，均應認其上訴為違背法律上之程式
，予以駁回。本件原判決維持第一審依想像競合犯之規定，從一
重論上訴人甲○○以未經許可，持有可發射子彈具有殺傷力之槍
枝罪，處有期徒刑三年六月，併科罰金新台幣十萬元，並諭知罰
金易服勞役之折算標準及相關從刑部分之判決，駁回上訴人在第
二審之該部分上訴。已敘明係依憑上訴人對於未經許可持有可發
射子彈具有殺傷力槍枝、子彈（以下簡稱：槍彈）之事實坦承不
諱（除更正上訴人持有的初始時間為民國九十一年、九十二年間
，持有的緣由為不詳姓名之人因積欠上訴人債款而質押予上訴人
之外，引用第一審判決書記載之犯罪事實、證據及理由），參酌
卷附之搜索扣押筆錄、照片、內政部警政署刑事警察局九十八年
四月三十日刑鑑字第０九八００三五四七五號槍彈鑑定書（記載
：送鑑定之槍彈，經以檢視法、性能檢驗法與試射法鑑驗後，確
認該支改造手槍〈含彈匣一個、槍枝管制編號：0000000
000〉係由仿BERETTA 廠M9型半自動手槍製造之槍枝，換裝土
造金屬槍管而成，可供正常擊發適用子彈，認具殺傷力；另送驗
之子彈，其中口徑0.25吋制式子彈五顆〈採樣二顆鑑驗〉、口徑
12GAUGE 制式霰彈二十顆〈採樣七顆鑑驗〉均屬可擊發具殺傷力
之子彈等旨）、暨扣案之上開槍彈等證據資料，而為論斷，已敘
述其所憑之證據及得心證之理由。並說明：上訴人坦承持有上開
槍彈之事實，雖謂本案與台灣桃園地方法院九十八年度審訴字第
一七七一號、台灣板橋地方法院九十七年度訴字第四四七一號（
即原審法院九十九年度上訴字第一七二號）等槍砲彈藥刀械管制
條例案件係同一案件，應不予受理云云。但經調閱相關資料，經
核本案與前述二案件，不論取得槍彈之時間、地點、緣由、種類
及數量，均不相同；且依原審法院被告前案紀錄表所示，上訴人
有八件違反槍砲彈藥刀械管制條例案件，前述二案件上訴人所持
有之槍彈被警查扣後，上訴人仍另非法持有本案槍彈；而上訴人
於偵查中供陳：九十一、九十二年間，自綽號「嘉慶」之人收受
改造手槍一支、各式子彈二十九顆等語；但本案查獲上訴人時，
警方除扣得前述槍彈外，並扣得半自動手槍金屬滑套、金屬槍身
與金屬彈匣一支、CLOCK、COLT 滑套槍身彈匣各一支及土造槍管
半成品等物，上訴人被查獲時，其所持有的槍彈數量較持有初始
的數量多，顯見其非法持有槍彈行為，非但不斷實行，且持有之
數量持續增加；況上訴人辯稱：本案槍彈來源與前述案件相同，
均係收受自綽號「家慶」或「林家慶」之男子云云，而上訴人所
稱之「林家慶」，不僅已於偵查中否認曾交付槍彈予上訴人，且
上訴人與林家慶均供承二人係九十四年間在監獄中認識，上訴人
所辯顯無可採。又證人林家慶於偵查中否認交付槍彈予上訴人後
，檢察官訊問上訴人：「之前是否說林家慶放了槍和子彈在你處
所？」上訴人答稱：「同車的朋友叫我這樣講，另外兩個我不知
道名字。槍和子彈是誰的我不知道，同車的人叫我推給霸王（林
家慶）」等語。上訴人既已指明「林家慶」之人即為於監獄中認
識的「林家慶」，經檢察官依上訴人所述傳喚其人到庭，卻又辯
稱：該人應為「林嘉慶」，並非到庭的「林家慶」云云，推諉之
詞，要難憑信。況本案與前述二案件，上訴人非法持有槍彈之時
間、地點、緣由均不相同，自非同一案件之理由。而以上訴人所
持前揭辯解，為飾卸之詞，不足採取，亦已依憑卷證資料，在理
由內詳加指駁。從形式上觀察，原判決並無違背法令之情形存在
。上訴意旨略稱：上訴人於九十一年十一月間，因與「嘉慶」之
林姓男子有債務糾紛，而自其收受槍彈一批，有證人蕭吉芳可以
證明，上訴人收受槍彈之後，即分別放置，本案與前述二案係同
一案件，應不予受理。且刪除前之槍砲彈藥刀械管制條例第十一
條對上訴人較為有利，原判決既不採信上訴人之辯解，復未適用
對上訴人有利之法條，均有違誤等語。惟查上訴人所辯：本案與
前述二案係同一案件，應不予受理等語，不足採信，原判決已依
卷證資料詳加指駁；另證人蕭吉芳所為之證言，不足為有利上訴
人之認定，原判決亦已引用第一審判決論述甚詳（見第一審判決
第四、五頁）；又槍砲彈藥刀械管制條例第十一條於九十四年一
月二十六日修正時刪除，而上訴人非法持有本案槍彈之時間，係
至九十八年三月八日為警查獲時終了，自無刪除前該條例第十一
條之適用。上訴意旨置原判決明白之論斷於不顧，仍執陳詞，對
原審採證認事之職權行使及不影響判決本旨之枝節事項，憑持己
見，任意指摘，難認已符合首揭法定之第三審上訴要件。其上訴
違背法律上之程式，應予駁回。
據上論結，應依刑事訴訟法第三百九十五條前段，判決如主文。
中    華    民    國  九十九  年    七    月    二    日
                      最高法院刑事第三庭
                          審判長法官  林  增  福
                                法官  張  清  埤
                                法官  陳  世  雄
                                法官  何  菁  莪
                                法官  郭  毓  洲
本件正本證明與原本無異
                                      書  記  官
中    華    民    國  九十九  年    七    月    六    日
                                                     M

司法院資訊處製作；財團法人民間司法改革基金會備份。
